臺灣臺南地方法院刑事判決　　　　　　　100年度訴字第389號
公　訴　人　臺灣臺南地方法院檢察署檢察官
被　　　告　林曉芬
指定辯護人　蔡信泰律師
被　　　告　盧志隆
被　　　告　吳嘉茂
　　　　　　　　　　　3巷58.
前列二人共同
指定辯護人　莊信泰律師
上列被告因違反毒品危害防制條例案件，經檢察官提起公訴（
100年度偵字第2020號、2125號及2126號），本院判決如下：
    主  文
林曉芬犯附表一編號1至4所示之罪，各處如附表所示之主刑及從
刑。應執行有期徒刑伍年，扣案之行動電話貳支（含0000000000
號、0000000000號SIM卡各壹枚），分裝夾鏈袋壹包、分裝鏟管
壹支及電子磅秤壹台均沒收，第二級毒品甲基安非他命拾包（驗
前總毛重貳拾玖點玖公克，包裝塑膠袋總重貳拾參點貳肆公克、
驗前總純質淨重貳參點貳肆公克）均沒收銷燬之；販賣毒品所得
財物共新臺幣參萬零伍佰元均沒收，如全部或一部不能沒收時，
以其財產抵償之。
盧志隆犯附表二編號1至2所示之罪，各處如附表所示之主刑及從
刑。應執行有期徒刑貳年陸月，扣案之行動電話壹支（含000000
00000號SIM卡壹枚）、分裝夾鏈袋貳包、電子磅秤壹台均沒收，
扣案第二級毒品甲基安非他命壹包（驗前毛重貳點捌壹公克，包
裝塑膠袋重零點貳陸公克，驗前純質淨重約貳點肆貳公克）沒收
銷燬之，販賣毒品所得財物共新臺幣壹仟元均沒收，如全部或一
部不能沒收時，以其財產抵償之。
吳嘉茂犯附表三編號1至5所示之罪，各處如附表所示之主刑及從
刑。又犯藥事法第八十三條第一項之轉讓禁藥，共肆罪，各處有
期徒刑陸月。應執行有期徒刑參年陸月，扣案之行動電話壹支（
含0000000000號SIM卡壹枚）、分裝夾鏈袋壹包、分裝鏟管貳支
及電子磅秤壹台均沒收；扣案第二級毒品甲基安非他命柒包（驗
前總毛重拾貳點零參公克，包裝塑膠袋總重參點肆參公克，驗前
總純質淨重約捌點參肆公克）均沒收銷燬，販賣毒品所得財物共
新臺幣肆仟伍佰元均沒收，如全部或一部不能沒收時，以其財產
抵償之。
    事  實
壹、林曉芬部分：
    林曉芬前因違反毒品危害防制條例案件，經本院以97年度
    1753 號刑事判決判處有期徒刑7月確定，於民國98年7月17
    日縮刑期滿執行完畢。詎其於有期徒刑執行完畢後5年內，
    仍無悔意，明知甲基安非他命（起訴書誤繕為安非他命，以
    下均同）係毒品危害防制條例所規範之第二級毒品，不得販
    賣、持有，竟基於販賣第二級毒品以營利之犯意，分別於附
    表一所示時間，持其所有之0000000000號、0000000000號行
    動電話，用以供作販賣毒品之聯絡工具，與盧志隆、吳嘉茂
    等人所持用之行動電話聯絡後，以每1錢新臺幣（下同）
    6000 至6,500元不等之價格，在臺南市等處，販賣第二級毒
    品甲基安非他命予盧志隆及吳嘉茂等人（聯絡電話、販賣時
    間、金額、地點、次數、共犯，均詳如附表所示）。嗣經檢
    察官聲請對上開行動電話施以通訊監察並調查購毒者而查獲
    上情。
貳、盧志隆部分：
    盧志隆明知甲基安非他命（起訴書誤繕為安非他命）係毒品
    危害防制條例所規範之第二級毒品，不得販賣、持有，竟基
    於販賣第二級毒品以營利之犯意，2次於附表二所示時間，
    持其所有之0000000000號行動電話，用以供作販賣毒品之聯
    絡工具，與陳文華所持用之行動電話聯絡後，以每包500元
    之價格，在臺南市等處，販賣第二級毒品甲基安非他命予陳
    文華（聯絡電話、販賣時間、金額、地點，均詳如附表所示
    ）。嗣經檢察官聲請對上開行動電話施以通訊監察並調查購
    毒者而查獲上情，並於偵查中供出毒品來源林曉芬。
參、吳嘉茂部分：
    吳嘉茂明知甲基安非他命（起訴書誤繕為安非他命）係毒品
    危害防制條例所規範之第二級毒品，不得販賣、轉讓及持有
    ，仍於下列時、地為販賣及轉讓第二級毒品之行為：
  一與陳嘉蓉、吳純萍（另由檢察官偵辦中）基於販賣第二級毒
    品以營利之犯意聯絡，分別於附表三所示時間，持其所有之
    0000000000號行動電話，用以供作販賣毒品之聯絡工具，與
    曹修福、王威文等人所持用之行動電話聯絡後，以每包新臺
    幣（下同）500至1,000元不等之價格，在臺南市等處，販賣
    第二級毒品甲基安非他命予曹修福等人（聯絡電話、販賣時
    間、金額、地點、、共犯、次數，均詳如附表所示）。嗣經
    檢察官聲請對上開行動電話施以通訊監察並調查購毒者而查
    獲上情，並於偵查中供出毒品來源係林曉芬。
  二基於無償轉讓禁藥即第二級毒品甲基安非他命禁藥之犯意，
    於下列時間：
    (一)99年12月19日下午11時許，在臺南市○○路127巷90號住
      處門口，無償轉讓甲基安非他命1小包予王威文。
    (二)100年2月3日某時，在其上開住處，無償轉讓第二級毒品
      甲基安非他命1小包予賴羽柔。
    (三)100年2月5日某時，在其上開住處，無償轉讓第二級毒品
      甲基安非他命1小包予賴羽柔。
    (四)100年2月9日下午9時，在其住處，無償轉讓第二級毒品甲
      基安非他命1小包予賴羽柔。
肆、嗣經警持本院法官核發搜索票，於下列時間、地點，扣得相
    關物品：
  一100年2月10日上午10時許，在臺南市○○區○○路127巷90
    號吳嘉茂住處，扣得甲基安非他命7包（驗前總毛重12.03公
    克，包裝塑膠袋總重約3.34公克，驗前總純質為8.34公克）
    、帳冊1本、SONY ERICESSON行動電話2支（含0000000000號
    、0000000000號sim卡2枚）；
  二100年2月10日上午12時許，在臺南市○○路520巷29號6樓盧
    志隆住處，扣得甲基安非他命1包（毛重2.81公克，包裝塑
    膠袋0.26公克，驗前純質淨重2.42公克），吸食器1組、玻
    璃球4、分裝夾鍊袋2包、電子磅秤1台、行動電話1支（含
    0000000000號sim卡1枚）；
  三100年2月10日下午4時許，在林曉芬身上扣得第一級毒品海
    洛因4包（此部分經檢察官另行偵辦），甲基安非他命10包
    （驗前總毛重29.5公克、包裝塑膠袋總重約23.24公克、驗
    前總純質淨重23.24公克）分裝夾鍊袋1包、分裝鏟管1支、
    電子磅秤1台、行動電話2具（含0000000000號、0000000000
    號sim卡2枚）。
伍、案經臺灣臺南地方法院檢察署檢察官指揮臺南市政府警察局
    第一分局偵查起訴。
    理  由
壹、程序方面
    按被告以外之人於審判外之言詞或書面陳述，除法律有規定
    者外，不得作為證據，刑事訴訟第159 條第1 項定有明文；
    又被告以外之人於審判外之陳述，雖不符前4 條（即刑事訴
    訟法第159 條之1 至之4） 之規定，而經當事人於審判程序
    同意作為證據，法院審酌該言詞陳述或書面陳述作成時之情
    況，認為適當者，亦得為證據，復為同法第159 條之5 第1
    項所明定。本件被告以外之人於審判外之言詞或書面陳述等
    傳聞證據，均經檢察官、被告及辯護人於本院審理中表示同
    意作為本案之證據（本院卷第31頁、47頁背面），本院審酌
    該言詞陳述及書面陳述作成時之情況，核無違法取證或其他
    瑕疵，認為以之作為證據為適當，均有證據能力。
貳、實體方面
  一被告林曉芬部分：
    前揭犯罪事實，業據被告林曉芬迭於警詢、檢察官偵查中及
    本院審理時坦承不諱（參見100年度偵字第2020號卷第142具
    至第148頁，第180至第182頁；本院卷第33頁至第36頁、第
    84 頁、128頁），核與證人盧志隆、吳嘉茂等人分別於警詢
    及偵訊中具結後證述之情節大致相符（見99年度偵字第2020
    號卷23至第28頁、第36頁至第44頁、第154頁起至第156頁、
    第162頁起至第163頁），並有如附表一所載出處之通訊監察
    譯文在卷可資佐證。其中，
    (一)證人盧志隆於警詢及偵查中證稱，伊以持用之0000000000
      撥打林曉芬之0000000000號行動電話，100年1月3日下午4
      時33分的通訊譯文，該次購買價格12000元之甲基安非他
      命，伊本來只買1錢6000元，後來追加為2錢，共12000元
      ，當天先給林曉芬9000元，隔天再補她3000元，毒品是林
      曉芬的小弟送至伊住處樓下等語。而證人盧志隆所使用之
      0000000000號電話確於上述時間與被告所用之行動電話通
      訊，亦有附表一編號1所載出處之通訊監察譯文在卷可佐
      。
    (二)證人吳嘉茂於警詢及偵查中分別證稱：1.伊使用0000000
      000號行動電話與林曉芬000000000號行動電話聯絡，100
      年1月15日下午2時許，林曉芬送1錢6000元之甲基安非他
      命到伊開山路住處交易，譯文中的「1卡」指的是1錢；
      2.100年1月18日下午3時，向林曉芬購1錢6500元之甲基安
      非他命，在伊住處交易；3.100年2月9日上午6、7時許，
      林曉芬送1錢6000元之甲基安非他命到伊住處販賣等語，
      而證人吳嘉茂所使用之電話，確於上述時間與被告所使用
      之門號通訊，亦有附表一編號2、3、4所載出處之通訊監
      察譯文可資為憑。
    (三)綜上所述，足見被告林曉芬之自白應係出於真實，應可採
      為認定事實之基礎，此外，復有事實欄肆三所載之物扣案
      可資佐證，此部分事證明確，被告林曉芬之犯行應可認定
      。
  二被告盧志隆部分：
    (一)前揭犯罪事實，業據被告盧志隆迭於警詢、檢察官偵查中
      及本院審理時坦承不諱（參見100年度偵字第2125號卷第8
      至第17頁、95頁至第99頁；本院卷第84頁、129頁），核
      與證人陳文華於警詢及偵訊中具結後證述之情節大致相符
      （見100年度偵字第2125號卷第62頁至第66頁；第80至第
      93頁），並有如附表二所載出處之通訊監察譯文在卷可資
      佐證。其中，證人陳文華於警詢及偵查中分別證稱，1.伊
      使用公共電話或申請之0000000000號電話與盧志隆使用之
      0000000000號聯繫購買甲基安非他命，100年1月24日下午
      3時30分，在臺南市安平工業區○○路上「萊爾富便利商
      店」向盧志隆購買500元甲基安非他命；2.100年2月1日下
      午1時30分許，在盧志隆住樓下購買500元1包甲基安非他
      命等語。而證人陳文華所使用之電話確於上述時間與被告
      所用之行動電話通訊，亦有附表二編號1、2所載出處之通
      訊監察譯文可佐。
    (二)綜上所述，足見被告之自白應係出於真實，應可採為認定
      事實之基礎。此外，復經警扣得事實欄肆二所載之物，此
      部分事實事證明確，被告盧志隆之犯行應可認定。
  三被告吳嘉茂部分：
    (一)販賣毒品部分：
      1.前揭犯罪事實，業據被告吳嘉茂迭於警詢、檢察官偵查
        中及本院審理時坦承不諱（參見100年度偵字第2126號
        卷第8頁至13頁；第220頁至第224頁；本院卷第128頁）
        ，核與證人曹修福、陳嘉蓉、王威文等人分別於警詢及
        偵訊中具結後證述之情節大致相符（詳下述）；其中，
        (1)證人曹修福於警詢及偵查中證稱，伊均是以000000
          0000號、0000000000號行動電話撥打吳嘉茂00000000
          00號電話聯絡購買毒品，99年12月8日向吳嘉茂購買
          500元之甲基安非他命，是在吳嘉茂開山路的住處門
          口，的他叫一位女生送來並收錢；99年12月30日上
          午12時，伊打電話向吳嘉茂購買1000元甲基安非他命
          ，地點也是在吳嘉茂住處門口，他叫另一位女生送來
          並收錢；100年1月10日下午，是吳嘉茂乾妹接電話
          ，地點相同，電話中2000金是指2000元之甲基安非他
          命，這次我買2000元，是吳嘉茂乾妹送來並收錢等語
          ，（見100年度偵字第2126號卷第61至第64頁；192
          至201頁）
        (2)證人陳嘉蓉於警詢及偵查中證稱，伊是吳嘉茂女友，
          知悉吳嘉茂有販賣甲基安非他命，伊有時會幫吳嘉茂
          接聽購毒者之電話，會告知吳嘉茂，然後吳嘉茂就出
          去賣毒了，吳純萍是吳嘉茂的堂妹，有時吳嘉茂會把
          毒品放在桌上，若有人打電話來給吳嘉茂，由伊或吳
          純萍送去並將錢收回交給吳嘉茂（見100年度偵字第
          2126號卷第20至第23頁；偵字第2019號卷第19頁）
        (3)證人王威文於警詢及偵查中證稱，伊都以00000000
          00號行動電話撥打吳嘉茂0000000000號聯絡購買毒品
          ，99年11月29日打完電話不久，伊到吳嘉茂開山路住
          處購買500元甲基安非他命；99年12月15日是陳嘉
          蓉接聽電話後不久，伊至吳嘉茂住處，向陳嘉蓉購買
          500 元甲基安非他命（見100年度偵字第2126號卷第
          170頁至第176頁；203至第207頁）
        (4)證人各人所使用之電話確於上述時間與被告所用之行
          動電話通訊，亦有附表三編號1至5所載出處之通訊監
          察譯文在卷可佐。
      2.綜上所述，足見被告吳嘉茂之自白應係出於真實，應可
        採為認定事實之基礎。此外，復經警扣得事實欄肆一所
        載之物，此部分事實事證明確，被告吳嘉茂之犯行應可
        認定。又附表三編號3所載之犯行，起訴書所載被告吳
        嘉茂販賣第二級毒品甲基安非他命予曹修福之價格為
        1000元，惟證人曹修福於警詢及檢察官偵查時均證述係
        2000元，且觀諸該次交易前，曹修福與吳純萍之通訊監
        察譯文中（見100年度偵字第2126號卷第81頁），曹修
        福於電話中表示「二千金」，互核相符，足認該次交易
        金額應為2000元，起訴書此部分容有誤繕，併此敘明。
    (二)轉讓禁藥部分：
      1.此部分犯罪事實，業據被告吳嘉茂迭於警詢、檢察官偵
        查中及本院審理時坦承不諱（參見100年度偵字第2126
        號卷第8頁至13頁；第220頁至第224頁；本院卷第128頁
        ），核與證人王威文、賴羽柔證述情節相符（詳下述）
        ，其中證人王威文證稱，99年12月19日伊向吳嘉茂索取
        一些甲基安非他命使用，至吳嘉茂開山路住處，嘉茂給
        伊1小包，沒有收錢等語（見100年度偵字第2126號卷第
        207頁）。證人賴羽柔證稱，伊陪吳嘉茂友人陳嘉蓉，
        吳嘉茂共無償將第二級毒品提供予伊施用共3次，每次
        都是1小包，在100年2月3日凌晨、100年2月5日、100年
        2月9日，地點都是在吳嘉茂開山路住處內等語（見100
        年度偵字第2126號卷第168頁）。
      2.綜上所述，足見被告吳嘉茂此部分之自白應係出於真實
        ，應可採為認定事實之基礎。從而，此部分之事實應可
        認定，又被告吳嘉茂各次轉讓均係1小包，並無證據足
        以證明已達10公克以上，併此敘明。
  四按毒品危害防制條例所規定之販賣毒品罪，雖未明示「營利
    之意圖」為其犯罪構成要件，然「販賣」一語，在文義解釋
    上當然已寓含有買賤賣貴，而從中取利之意思存在。且從商
    業交易原理與一般社會觀念而言，販賣行為在通常情形下，
    仍係以牟取利益為其活動之主要誘因與目的。又政府為杜絕
    毒品氾濫，再三宣導民眾遠離毒品、媒體報導既深且廣，對
    於禁絕毒品之政策，應為大眾所熟悉。政府對於查緝施用、
    轉讓及販賣毒品無不嚴格執行，且販賣毒品罪係重罪，若無
    利可圖，衡情一般持有毒品者，當不致輕易將持有之毒品轉
    賣他人。且販賣毒品乃違法行為，非可公然為之，有其獨特
    之販售路線及管道，並無公定之價格，行為人可任意增減其
    分裝之數量，而每次買賣之價量，亦可能隨時依市場貨源之
    供需情形、交易雙方之關係深淺、資力、對行情之認知、查
    緝是否嚴緊，及購買者被查獲時供述購買對象之可能性風險
    評估等各項事由，而異其標準，非可一概而論，是販賣之利
    得，誠非固定，縱使販賣之人從價差或量差中牟利方式有異
    ，然其意圖營利之非法販賣行為則屬同一。從而，舉凡有償
    交易，除足以反證其確係另基於某種非圖利本意之關係外，
    通常尚難因無法查悉其販入價格，做為是否高價賣出之比較
    ，諉以無營利之意思而阻卻販賣犯行之追訴。查被告林曉芬
    、盧志隆及吳嘉茂於本案審理時均供稱，販賣毒品（指甲基
    安非他命）量大，可以向毒品上源以較低之價格，獲取更多
    之毒品，多出來的毒品即可供己施用等語等語（見本院100
    年6 月29日審判筆錄），是被告等人販賣第二級毒品甲基安
    非他命既可從中獲取價差之利益，足見其確有販賣第二級毒
    品甲基安非他命而從中牟利之意圖甚明。被告等人上開自白
    核與事實相符，犯行堪以認定，應依法論科。
參、論罪科刑：
一按甲基安非他命係毒品危害防制條例第2條第2項第2款所規範
  之第二級毒品，依法不得持有、販賣。是核被告林曉芬、虛志
  隆及吳嘉茂所為各如附表一、二、三所示之犯行，均係犯毒品
  危害防制條例第4條第2項之販賣第二級毒品罪；其中，被告林
  曉芬於附表一編號1所載之犯行，與姓名年籍不詳之成年男子
  間，有犯意聯絡及行為分擔，應論以共同正犯；被告吳嘉茂與
  共犯陳嘉蓉就附表三編號1、5之犯行，及被告吳嘉茂與共犯吳
  純萍間就附表三編號2、3之犯行，各有犯意聯絡及行為分擔，
  應論以共同正犯。被告於各次販賣毒品前分別持有第二級毒品
  之低度行為，均為販賣之高度行為所吸收，不另論罪；又被告
  所犯上開各罪間，犯意個別，行為互殊，應分論併罰。又被告
  林曉芬、盧志隆及吳嘉茂犯毒品危害防制條例第4條第2項之罪
  ，於偵查及審判中均自白犯行，有各該偵訊及審理筆錄可稽，
  爰依同條例第17條第2項規定減輕其刑。被告盧志隆及吳嘉茂
  於偵查中均供出毒品來源，偵查機關因而查獲毒品來源曉芬一
  節，有起訴書及相關偵訊筆錄為憑，爰依同條例第17條第1項
  規定減輕其刑，並遞減之。被告林曉芬有如事實欄一所載之前
  科紀錄，其於有期徒刑執行完畢後5年內再犯本罪，為累犯，
  應依刑法第47條規定加重其刑，並先加後減之。
二按甲基安非他命雖係毒品危害防制條例所定之第二級毒品，亦
  屬於藥事法第22條第1款所稱之「經中央衛生主管機關明令公
  告禁止製造、調劑、輸入、輸出、販賣或陳列之毒害藥品」，
  被告明知甲基安非他命為禁藥而轉讓予他人，除成立毒品危害
  防制條例第8條第2項之轉讓第二級毒品罪外，亦構成藥事法第
  83條第1項之轉讓禁藥罪，此係屬同一犯罪行為而同時有二種
  法律可資處罰之法條（規）競合情形，應依「重法優於輕法」
  、「後法優於前法」等法理，擇一處斷；而毒品危害防制條例
  第8條第2項轉讓第二級毒品罪之法定本刑為「6月以上5年以下
  有期徒刑，得併科新台幣70萬元以下罰金」，93年4月21日修
  正後藥事法第83條第1項轉讓禁藥罪之法定本刑為「7年以下有
  期徒刑，得併科新台幣5百萬元以下罰金」，行為人轉讓甲基
  安非他命之情節（亦即其轉讓之數量及對象）如無應依毒品危
  害防制條例第8條第6項及第9條之規定加重其刑至2分之1之情
  形，則修正後藥事法第83條第1項之罪之法定本刑，顯較毒品
  危害防制條例第8條第2項之罪之法定本刑為重，依「重法優於
  輕法」之法理，自應優先適用藥事法第83條第1項之規定處斷
  （最高法院96年度台上字第3582號判決、96年度台非字第296
  號判決意旨參照）。被告吳嘉茂轉讓甲基安非他命予王威文及
  賴羽柔，其重量均未達「轉讓毒品加重其刑之數量標準」第2
  條第1項第2款所定淨重10公克以上加重其刑之標準，而吳嘉茂
  被告轉讓甲基安非他命之對象均為成年人，亦無毒品危害防制
  條例第9條成年人對未成年人犯轉讓毒品罪加重其刑規定之適
  用，其4次犯行，犯意各別、行為互異，應分論併罰。依上開
  說明，被告吳嘉茂此部分所為，應依藥事法第83條第1項之轉
  讓禁藥罪處斷。被告轉讓前持有之低度行為，為轉讓之高度行
  為所吸收，不另論罪。又刑事訴訟法第300條規定科刑之判決
  ，得就起訴之犯罪事實，變更檢察官所引應適用之法條，其所
  謂「檢察官所引應適用之法條」，於起訴書所載法條與到庭實
  行公訴檢察官所更正之法條不相一致時，依檢察一體之原則，
  應以經更正後之法條為準。起訴書雖認被告係涉犯毒品危害防
  制條例第8條第2項之轉讓第二級毒品罪嫌，惟經於公訴檢察官
  到庭予以補正（見蒞庭補充理由書頁），自毋庸再變更起訴法
  條（最高法院96年度臺上字第6512號判決參照）。
三被告林曉芬於本院審理中主張其於檢察官偵查中供出毒品來源
  一節，惟查，偵查機關並未因被告供出毒品來源而查獲之情形
  ，此有臺灣臺南地方法院檢察署100年5月11日南檢欽荒100他
  911字第28610號函1紙在卷可資佐證（見本院卷第107頁），自
  無適用毒品危害防制條例第17條第1項規定減輕其刑。
四茲審酌被告等人明知甲基安非他命屬第二級毒品，卻為貪圖利
  益，而販賣予他人施用，不僅危害社會治安，並嚴重戕害國民
  身心健康，惟念被告等人本身亦染有毒癮，各次販賣毒品數量
  及所得金額非鉅，並考量被告犯後尚知坦承全部犯行，並積極
  供出毒品來源，雖未查獲（專指被告林曉芬部分），惟仍可見
  其犯後態度良好，應認已有悔意等一切情狀，各量處如附表所
  示之刑，並定其應執行之刑。
五沒收部分：
  (一)按以營利為目的販入毒品，經多次販賣後，持有剩餘毒品被
    查獲，其各次販賣毒品行為，固應併合處罰。惟該持有剩餘
    毒品之低度行為，應僅為最後一次販賣毒品之高度行為所吸
    收，不另論罪。故就該查獲之剩餘毒品，祇能於最後一次之
    販賣毒品罪宣告沒收銷燬，不得於各次販賣毒品罪均宣告沒
    收銷燬（最高法院97年度台上字第3258、6075號判決）。又
    毒品危害防制條例第19條第1項規定：犯第4條之罪者，其供
    犯罪所用或因犯罪所得之財物均沒收，如全部或一部無法沒
    收時，追徵其價額，或以其財產抵償之。必須無法沒收之財
    物始有追徵其價額，或以其財產抵償之問題。如該等財物已
    經扣案，僅宣告沒收即為已足，自無追徵價額或以財產抵償
    之必要（最高法院93年度台上字第5468號判決）。再按同條
    例第19條第1項規定所稱「追徵其價額」者，必限於所沒收
    之物，為金錢以外其他財物而無法沒收時，始應追徵其價額
    ，使其繳納與原物相當價額。如所得財物為金錢而無法沒收
    時，應以其財產抵償之，而不發生追徵價額問題（最高法院
    93年度台上字第2743號判決）。又共同正犯因相互間利用他
    人之行為，以遂行犯意實現，本於責任共同原則，有關沒收
    部分，對於共犯間供犯罪所用及犯罪所得之物，自均應為沒
    收之諭知，惟共同正犯之犯罪所得，因係合併計算，為避免
    執行時發生重複沒收之情形，故各共同正犯之間係採連帶沒
    收主義，於裁判時僅諭知連帶沒收，不得就全體共同正犯之
    總所得，對各該共同正犯分別重複諭知沒收（最高法院89年
    度台上字第6946號、91年度台上字第5583號、95年度台上字
    第2916號判決、95年度台上字第1781號判決）。
  (二)被告林曉芬部分：
  1.扣案被告林曉芬所有之甲基安非他命10包（驗前總毛重29.5
    公克、包裝塑膠袋總重23.24公克、驗前總純質淨重23.24公
    克，有內政部警政署刑事警察局鑑定書1份（見本院卷第108
    至第109頁），被告林曉芬既有販賣第二級毒品甲基安非他
    命之犯行，其所持有之甲基安非他命自當係供販賣之用無誤
    ，揆諸上開說明，應依毒品危害防制條例第18條第1項沒收
    銷燬之。
  2.至於扣案分裝夾鍊袋1包，亦據被告林曉芬供陳係其所有，
    且具有防止毒品裸露、逸出及潮濕之功用，以便於攜帶，又
    上開毒品愷他命均尚未賣出，該用於包裝毒品之夾鍊袋共1
    包，均為被告林曉芬包裝其預備販賣毒品甲基安非他命之用
    ，而毒品危害防制條例第19條未規定沒收「預備」供被告犯
    罪所用之物，故應均依刑法第38條第1項第2款、第3項規定
    宣告沒收。
  4.扣案供被告林曉芬用以販賣附表一所示毒品甲基安非他命之
    行動電話2具（含0000000000號、0000000000號SIM卡各1張
    ）、分裝鏟管1支及電子磅秤1個，均屬被告林曉芬所有，應
    依毒品危害防制條例第19條第1項前段規定，於各次販賣毒
    品罪項下宣告沒收；
  5.被告林曉芬於附表一所收取之款項，應依毒品危害防制條例
    第19條第1項規定，分別於所犯各罪項下宣告沒收，如全部
    或一部不能沒收時，以其財產抵償之；
  6.至於扣案被告林曉芬所有第一級毒品海洛因4包，核與本案
    無涉，且正為檢察官另案偵查中，爰不予宣告沒收。
  (三)被告盧志隆部分：
  1.扣案被告盧志隆所有之甲基安非他命1包（毛重2.81公克，
    包裝塑膠袋0.26公克，驗前純質淨重2.42公克），有內政部
    警政署刑事警察局鑑定書1份（見本院卷第108至第109頁）
    ，被告盧志隆既有販賣第二級毒品甲基安非他命之犯行，其
    所持有之甲基安非他命自當係供販賣之用無誤，揆諸上開說
    明，應依毒品危害防制條例第18條第1項沒收銷燬之。
  2.至於扣案分裝夾鍊袋2包，亦據被告盧志隆供陳係其所有，
    且具有防止毒品裸露、逸出及潮濕之功用，以便於攜帶，又
    上開毒品愷他命均尚未賣出，該用於包裝毒品之夾鍊袋共2
    包，均為被告盧志隆包裝其預備販賣毒品甲基安非他命之用
    ，而毒品危害防制條例第19條未規定沒收「預備」供被告犯
    罪所用之物，故應均依刑法第38條第1項第2款、第3項規定
    宣告沒收。
  4.扣案供被告盧志隆用以販賣附表二所示毒品甲基安非他命之
    行動電話1具（含0000000000號SIM卡1張）及電子磅秤1個，
    均屬被告盧志隆所有，應依毒品危害防制條例第19條第1項
    前段規定，於各次販賣毒品罪項下宣告沒收；
  5.被告盧志隆於附表一所收取之款項，應依毒品危害防制條例
    第19條第1項規定，分別於所犯各罪項下宣告沒收，如全部
    或一部不能沒收時，以其財產抵償之；
  6.至於扣案被告盧志隆所有吸食器1組、玻璃球4個，均係供己
    施用毒品所用，核與本案無涉，爰不予宣告沒收。
  (四)被告吳嘉茂部分：
  1.扣案被告吳嘉茂所有甲基安非他命7包（驗前總毛重12.03公
    克，包裝塑膠袋總重3.34公克，驗前總純質為8.34公克），
    有內政部警政署刑事警察局鑑定書1份（見本院卷第108 至
    第109頁），被告吳嘉茂既有販賣第二級毒品甲基安非他命
    之犯行，其所持有之甲基安非他命自當係供販賣之用無誤，
    揆諸上開說明，應依毒品危害防制條例第18條第1項沒收銷
    燬之。
  2.至於扣案分裝夾鍊袋1包，亦據被告吳嘉茂供陳係其所有，
    且具有防止毒品裸露、逸出及潮濕之功用，以便於攜帶，又
    上開毒品愷他命均尚未賣出，該用於包裝毒品之夾鍊袋共1
    包，均為被告吳嘉茂包裝其預備販賣毒品甲基安非他命之用
    ，而毒品危害防制條例第19條未規定沒收「預備」供被告犯
    罪所用之物，故應均依刑法第38條第1項第2款、第3項規定
    宣告沒收。
  3.扣案供被告吳嘉茂用以販賣附表三所示毒品甲基安非他命之
    行動電話1具（含0000000000號SIM卡1張）、分裝鏟管2支及
    電子磅秤1個，均屬被告吳嘉茂所有，應依毒品危害防制條
    例第19條第1項前段規定，於各次販賣毒品罪項下宣告沒收
    。
  4.至於扣案帳冊1本，被告吳嘉茂否認與販賣毒品相關，經本
    院當庭勘驗後，難認其中有與本案販賣毒品相關之記載，有
    本院100年6月29日勘驗筆錄1紙，另被告所有SONYERICESSON
     行動電話1支（含0000000000號sim卡1枚），亦無證稱足以
     證明與販賣毒品相涉，爰不宣告沒收。
  5.被告吳嘉茂於附表三所收取之款項，應依毒品危害防制條例
    第19條第1項規定，分別於所犯各罪項下宣告沒收，如全部
    或一部不能沒收時，以其財產抵償之；
  6.至於扣案被告吳嘉茂所有吸食器2組、玻璃球3個，均係被告
    施用毒品所用之物，核與本案無涉，爰不予宣告沒收。
據上論斷，應依刑事訴訟法第299條第1項前段，毒品危害防制條
例第4條第2項、第10條第2項、第17條第1項、第2項、第18條第1
項、第19條第1項，藥事法第83條第1項，刑法第11條、第38條第
1項、第47條、第51條第5款，判決如主文。
本案經檢察官檢察官孫昱綺到庭執行職務。
中　　華　　民　　國　 100　　年　　6 　　月　　30　　日
                  刑事第一庭  審判長法　官　夏金郎
                                    法　官  鄭銘仁
                                    法　官  洪士傑
以上正本證明與原本無異。
如不服本判決應於收受送達後10日內向本院提出上訴書狀，其未
敘述上訴理由者，並得於提起上訴後10日內向本院補提理由書（
均須按他造當事人之人數附繕本）「切勿逕送上級法院」。
　　　　　　　　　　　　　　　　　　書記官　黃鋕偉
中　　華　　民　　國　　100　　年　　6　　月　　30　　日
附錄論罪法條：
毒品危害防制條例第4條第2項：
製造、運輸、販賣第一級毒品者，處死刑或無期徒刑；處無期徒
刑者，得併科新臺幣2 千萬元以下罰金。
附表：
附表一林曉芬部分
┌─┬────┬─────────┬────┬───┐
│  │        │                  │        │      │
│編│販賣對象│販賣時間、地點、毒│主    刑│從  刑│
│  │        │                  │        │      │
│號│及其聯絡│品種類及數量      │        │      │
│  │電話、譯│                  │        │      │
│  │文出處  │                  │        │      │
├─┼────┼─────────┼────┼───┤
│1 │盧志隆以│100年1月3日凌晨4時│林曉芬共│扣案之│
│  │其所有之│許，在臺南市南區新│同販賣第│行動電│
│  │00000000│都路520巷29號6樓，│二級毒品│話一支│
│  │66號電話│，林曉芬推由一姓名│，累犯，│（含09│
│  │，於100 │不詳之成年男子以  │處有期徒│862569│
│  │年1月3日│12,000元代價販賣第│刑參年捌│63號  │
│  │4時許， │二級毒品甲基安非他│月。    │SIM 卡│
│  │撥打至林│命1包予盧志隆1次。│        │）、分│
│  │曉芬所有│                  │        │裝鏟管│
│  │之      │                  │        │壹支及│
│  │0000000 │                  │        │電子磅│
│  │963號電 │                  │        │秤壹台│
│  │話      │                  │        │均沒收│
│  │        │                  │        │，未扣│
│  │100年度 │                  │        │案販賣│
│  │偵字第  │                  │        │第二級│
│  │2125號卷│                  │        │毒品所│
│  │第39、40│                  │        │得新臺│
│  │頁      │                  │        │幣壹萬│
│  │        │                  │        │貳千元│
│  │        │                  │        │均沒收│
│  │        │                  │        │，如全│
│  │        │                  │        │部或一│
│  │        │                  │        │部不能│
│  │        │                  │        │沒收時│
│  │        │                  │        │，以其│
│  │        │                  │        │財產抵│
│  │        │                  │        │償之。│
│  │        │                  │        │      │
│  │        │                  │        │      │
├─┼────┼─────────┼────┼───┤
│02│吳嘉茂以│100年1月15日下午2 │林曉芬販│扣案之│
│  │其所有之│時許，在臺南市中西│賣第二級│行動電│
│  │00000000│區○○路127巷90 號│毒品，處│話一支│
│  │35號，於│吳嘉茂住處內，以  │有期徒刑│（含09│
│  │100年1月│6,000元販賣第二級 │參年捌月│862569│
│  │15日下午│毒品甲基安非他命1 │。      │63號  │
│  │，撥打至│包予吳嘉茂1次。   │        │SIM 卡│
│  │林曉芬所│                  │        │）、分│
│  │有之0986│                  │        │裝鏟管│
│  │256963  │                  │        │壹支及│
│  │號電話  │                  │        │電子磅│
│  │        │                  │        │秤壹台│
│  │100年度 │                  │        │均沒收│
│  │偵字第  │                  │        │，未扣│
│  │2020號卷│                  │        │案販賣│
│  │第20 頁 │                  │        │第二級│
│  │        │                  │        │毒品所│
│  │        │                  │        │得新臺│
│  │        │                  │        │幣陸千│
│  │        │                  │        │元均沒│
│  │        │                  │        │收，如│
│  │        │                  │        │全部或│
│  │        │                  │        │一部不│
│  │        │                  │        │能沒收│
│  │        │                  │        │時，以│
│  │        │                  │        │其財產│
│  │        │                  │        │抵償之│
│  │        │                  │        │。    │
│  │        │                  │        │      │
├─┼────┼─────────┼────┼───┤
│3 │吳嘉茂以│100年1月18日下午3 │林曉芬販│扣案之│
│  │其所有之│時許，在臺南市中西│賣第二級│行動電│
│  │00000000│區○○路127巷90號 │毒品，累│話一支│
│  │5號行動 │吳嘉茂住處內，以6,│犯，處有│（含09│
│  │電話，於│500元販賣第二級毒 │期徒刑參│862569│
│  │100年1月│品甲基安非他命1包 │年捌月。│63號  │
│  │18日下午│予吳嘉茂1次。     │        │SIM 卡│
│  │3時許， │                  │        │）、分│
│  │撥打至林│                  │        │裝鏟管│
│  │曉芬所有│                  │        │壹支及│
│  │之098625│                  │        │電子磅│
│  │6963號電│                  │        │秤壹台│
│  │話      │                  │        │均沒收│
│  │        │                  │        │，未扣│
│  │偵字第  │                  │        │案販賣│
│  │2020號卷│                  │        │第二級│
│  │第19 頁 │                  │        │毒品所│
│  │        │                  │        │得新臺│
│  │        │                  │        │幣壹萬│
│  │        │                  │        │貳千元│
│  │        │                  │        │均沒收│
│  │        │                  │        │，如全│
│  │        │                  │        │部或一│
│  │        │                  │        │部不能│
│  │        │                  │        │沒收時│
│  │        │                  │        │，以其│
│  │        │                  │        │財產抵│
│  │        │                  │        │償之。│
├─┼────┼─────────┼────┼───┤
│4 │吳嘉茂以│100年2月9日上午6、│林曉芬販│扣案之│
│  │其所有之│7時許，在臺南市中 │賣第二級│行動電│
│  │00000000│西區○○路127巷90 │毒品，累│話一支│
│  │5號行動 │號吳嘉茂住處內，以│犯，處有│（含09│
│  │電話，於│6, 000元販賣第二級│期徒刑參│767201│
│  │100年2月│毒品甲基安非他命1 │年捌月。│43號  │
│  │9上午6時│包予吳嘉茂1次。   │        │SIM 卡│
│  │，撥打至│                  │        │）、分│
│  │林曉芬所│                  │        │裝鏟管│
│  │有之    │                  │        │壹支及│
│  │00000000│                  │        │電子磅│
│  │3號電話 │                  │        │秤壹台│
│  │        │                  │        │、分裝│
│  │        │                  │        │夾鏈袋│
│  │        │                  │        │壹包均│
│  │        │                  │        │沒收，│
│  │        │                  │        │第二級│
│  │        │                  │        │毒品甲│
│  │        │                  │        │基安非│
│  │        │                  │        │他命拾│
│  │        │                  │        │包（驗│
│  │        │                  │        │前總毛│
│  │        │                  │        │重貳拾│
│  │        │                  │        │玖點伍│
│  │        │                  │        │公克，│
│  │        │                  │        │包裝塑│
│  │100年度 │                  │        │膠袋總│
│  │偵字第  │                  │        │重貳參│
│  │2020號第│                  │        │點貳肆│
│  │16 頁   │                  │        │公克，│
│  │        │                  │        │驗前總│
│  │        │                  │        │純質淨│
│  │        │                  │        │重貳捨│
│  │        │                  │        │參點貳│
│  │        │                  │        │肆貳公│
│  │        │                  │        │克）沒│
│  │        │                  │        │收銷燬│
│  │        │                  │        │之。未│
│  │        │                  │        │扣案販│
│  │        │                  │        │賣第二│
│  │        │                  │        │級毒品│
│  │        │                  │        │所得新│
│  │        │                  │        │臺幣陸│
│  │        │                  │        │千元均│
│  │        │                  │        │沒收，│
│  │        │                  │        │如全部│
│  │        │                  │        │或一部│
│  │        │                  │        │不能沒│
│  │        │                  │        │收時，│
│  │        │                  │        │以其財│
│  │        │                  │        │產抵償│
│  │        │                  │        │之。  │
└─┴────┴─────────┴────┴───┘
附表二  被告盧志隆部分：
┌─┬────┬─────────┬────┬───┐
│  │        │                  │        │      │
│編│販賣對象│販賣時間、地點、毒│主    刑│從  刑│
│  │        │                  │        │      │
│號│及其聯絡│品種類及數量      │        │      │
│  │電話、譯│                  │        │      │
│  │文出處  │                  │        │      │
├─┼────┼─────────┼────┼───┤
│1 │陳文華以│100年1月24日下午3 │盧志隆販│扣案之│
│  │其所有之│時許，在臺南市安平│賣第二級│行動電│
│  │00000000│工業區○○路「萊爾│毒品，處│話一支│
│  │34號行動│富便利超商」，以  │有期徒刑│（含09│
│  │電話於年│500元代價販賣第二 │壹年玖月│367204│
│  │月日下午│級毒品甲基安非他命│。      │66號  │
│  │3時1分許│1包予陳文華1次。  │        │SIM 卡│
│  │，撥打至│                  │        │）、電│
│  │盧志隆所│                  │        │子磅秤│
│  │有之0936│                  │        │壹台沒│
│  │720466號│                  │        │收。未│
│  │電話    │                  │        │扣案販│
│  │        │                  │        │賣第二│
│  │100年度 │                  │        │級毒品│
│  │偵字第  │                  │        │所得新│
│  │2125號卷│                  │        │臺幣伍│
│  │第67頁  │                  │        │佰元均│
│  │        │                  │        │沒收，│
│  │        │                  │        │如全部│
│  │        │                  │        │或一部│
│  │        │                  │        │不能沒│
│  │        │                  │        │收時，│
│  │        │                  │        │以其財│
│  │        │                  │        │產抵償│
│  │        │                  │        │之。  │
├─┼────┼─────────┼────┼───┤
│02│陳文華以│100年1月24日下午3 │盧志隆販│扣案之│
│  │其所有之│時許，在臺南市安平│賣第二級│行動電│
│  │00000000│工業區○○路520巷 │毒品，處│話一支│
│  │34號行動│29號6樓，以500元代│有期徒刑│（含09│
│  │電話於年│價販賣第二級毒品甲│壹年玖月│367204│
│  │月日下午│基安非他命1包予陳 │。      │66號  │
│  │3時1分許│文華1次。         │        │SIM 卡│
│  │，撥打至│                  │        │）、電│
│  │盧志隆所│                  │        │子磅秤│
│  │有之0936│                  │        │壹台、│
│  │720466號│                  │        │分裝夾│
│  │電話    │                  │        │鏈袋貳│
│  │        │                  │        │包均沒│
│  │100年度 │                  │        │收，第│
│  │偵字第  │                  │        │二級毒│
│  │2125號卷│                  │        │品甲基│
│  │第68頁  │                  │        │安非他│
│  │        │                  │        │命壹包│
│  │        │                  │        │（驗前│
│  │        │                  │        │毛重貳│
│  │        │                  │        │點捌壹│
│  │        │                  │        │公克，│
│  │        │                  │        │包裝塑│
│  │        │                  │        │膠袋重│
│  │        │                  │        │零點貳│
│  │        │                  │        │陸公克│
│  │        │                  │        │，驗前│
│  │        │                  │        │純質淨│
│  │        │                  │        │重貳點│
│  │        │                  │        │肆貳公│
│  │        │                  │        │克）沒│
│  │        │                  │        │收銷燬│
│  │        │                  │        │之。未│
│  │        │                  │        │扣案販│
│  │        │                  │        │賣第二│
│  │        │                  │        │級毒品│
│  │        │                  │        │所得新│
│  │        │                  │        │臺幣伍│
│  │        │                  │        │佰元均│
│  │        │                  │        │沒收，│
│  │        │                  │        │如全部│
│  │        │                  │        │或一部│
│  │        │                  │        │不能沒│
│  │        │                  │        │收時，│
│  │        │                  │        │以其財│
│  │        │                  │        │產抵償│
│  │        │                  │        │之。  │
└─┴────┴─────────┴────┴───┘
附表三  吳嘉茂部分
┌─┬────┬─────────┬────┬───┐
│  │        │                  │        │      │
│編│販賣對象│販賣時間、地點、毒│主    刑│從  刑│
│  │        │                  │        │      │
│號│及其聯絡│品種類及數量      │        │      │
│  │電話、譯│                  │        │      │
│  │文出處  │                  │        │      │
├─┼────┼─────────┼────┼───┤
│1 │曹修福以│99年12月8日凌晨3時│吳嘉茂共│扣案之│
│  │其所有之│許，在臺南市中西區│同販賣第│行動電│
│  │00000000│開山路127巷90號住 │二級毒品│話一支│
│  │43號電話│處門口，由與吳嘉茂│，處有期│（含09│
│  │，於99年│有犯意聯絡之陳嘉蓉│徒刑壹年│832659│
│  │12月8日 │以500元代價販賣第 │玖月。  │44號  │
│  │凌晨2時 │二級毒品甲基安非他│        │SIM 卡│
│  │28分，撥│命1包予曹修福1次。│        │）、分│
│  │打至吳嘉│陳嘉蓉再將款項交予│        │裝鏟管│
│  │茂所有之│吳嘉茂。          │        │貳支及│
│  │00000000│                  │        │電子磅│
│  │44號電話│                  │        │秤壹台│
│  │，由吳嘉│                  │        │均沒收│
│  │茂之女友│                  │        │。未扣│
│  │陳嘉蓉接│                  │        │案販賣│
│  │聽      │                  │        │第二級│
│  │        │                  │        │毒品所│
│  │        │                  │        │得新臺│
│  │100年度 │                  │        │幣伍佰│
│  │偵字第  │                  │        │元均沒│
│  │2126號卷│                  │        │收，如│
│  │第78頁  │                  │        │全部或│
│  │        │                  │        │一部不│
│  │        │                  │        │能沒收│
│  │        │                  │        │時，以│
│  │        │                  │        │其財產│
│  │        │                  │        │抵償之│
│  │        │                  │        │。    │
├─┼────┼─────────┼────┼───┤
│02│曹修福以│99年12月30日12時許│吳嘉茂共│扣案之│
│  │其所有之│，在臺南市中西區開│同販賣第│行動電│
│  │00000000│山路127巷90號住處 │二級毒品│話一支│
│  │43號電話│門口，由與吳嘉茂有│，處有期│（含09│
│  │，      │犯意聯絡之吳純萍以│徒刑壹年│832659│
│  │於99年12│1000元代價販賣第二│玖月。  │44號  │
│  │月30日12│級毒品甲基安非他命│        │SIM 卡│
│  │時許，撥│1包予曹修福1次。吳│        │）、分│
│  │打至吳嘉│純萍再將款項交予吳│        │裝鏟管│
│  │茂所有之│嘉茂。            │        │貳支及│
│  │00000000│                  │        │電子磅│
│  │44號電話│                  │        │秤壹台│
│  │        │                  │        │均沒收│
│  │        │                  │        │。未扣│
│  │        │                  │        │案販賣│
│  │100年度 │                  │        │第二級│
│  │偵字第  │                  │        │毒品所│
│  │2126號卷│                  │        │得新臺│
│  │第80頁  │                  │        │幣伍佰│
│  │        │                  │        │元均沒│
│  │        │                  │        │收，如│
│  │        │                  │        │全部或│
│  │        │                  │        │一部不│
│  │        │                  │        │能沒收│
│  │        │                  │        │時，以│
│  │        │                  │        │其財產│
│  │        │                  │        │抵償之│
│  │        │                  │        │。    │
│  │        │                  │        │      │
├─┼────┼─────────┼────┼───┤
│3 │曹修福以│100年1月10日下午2 │吳嘉茂共│扣案之│
│  │其所有之│時許，在臺南市中西│同販賣第│行動電│
│  │00000000│區○○路127巷90號 │二級毒品│話一支│
│  │43號電話│住處門口，由與吳嘉│，處有期│（含09│
│  │，      │茂有犯意聯絡之吳純│徒刑壹年│832659│
│  │於100年 │萍以2000元（起訴書│玖月。  │44號  │
│  │1月120日│誤繕為1000元）代價│        │SIM 卡│
│  │下午2時 │販賣第二級毒品甲基│        │）、分│
│  │許，撥打│安非他命1包予曹修 │        │裝鏟管│
│  │至吳嘉茂│福1次。吳純萍再將 │        │貳支、│
│  │所有之09│款項交予吳嘉茂。  │        │分裝夾│
│  │00000000│                  │        │鏈袋貳│
│  │號電話  │                  │        │包及電│
│  │        │                  │        │子磅秤│
│  │        │                  │        │壹台均│
│  │        │                  │        │沒收。│
│  │100年度 │                  │        │扣案第│
│  │偵字第  │                  │        │二級毒│
│  │2126號卷│                  │        │品甲基│
│  │第81頁  │                  │        │安非他│
│  │        │                  │        │命共柒│
│  │        │                  │        │包（驗│
│  │        │                  │        │前總毛│
│  │        │                  │        │重拾貳│
│  │        │                  │        │點零參│
│  │        │                  │        │公克，│
│  │        │                  │        │包裝塑│
│  │        │                  │        │膠袋總│
│  │        │                  │        │重約參│
│  │        │                  │        │點參肆│
│  │        │                  │        │公克，│
│  │        │                  │        │推估驗│
│  │        │                  │        │前總純│
│  │        │                  │        │質淨重│
│  │        │                  │        │約捌點│
│  │        │                  │        │參肆公│
│  │        │                  │        │克）均│
│  │        │                  │        │沒收銷│
│  │        │                  │        │燬。未│
│  │        │                  │        │扣案販│
│  │        │                  │        │賣第二│
│  │        │                  │        │級毒品│
│  │        │                  │        │所得新│
│  │        │                  │        │臺幣貳│
│  │        │                  │        │仟元均│
│  │        │                  │        │沒收，│
│  │        │                  │        │如全部│
│  │        │                  │        │或一部│
│  │        │                  │        │不能沒│
│  │        │                  │        │收時，│
│  │        │                  │        │以其財│
│  │        │                  │        │產抵償│
│  │        │                  │        │之。  │
├─┼────┼─────────┼────┼───┤
│4 │王威文以│99年11月29日0時許 │吳嘉茂販│扣案之│
│  │其所有之│，在臺南市中西區開│賣第二級│行動電│
│  │00000000│山路127巷90號住處 │毒品，處│話一支│
│  │74號電話│門口，吳嘉茂以500 │有期徒刑│（含09│
│  │，於99年│元代價販賣第二級毒│壹年玖月│832659│
│  │11月29日│品甲基安非他命1包 │。      │44號  │
│  │0時許， │予王威文1次。     │        │SIM 卡│
│  │撥打至吳│                  │        │）、分│
│  │嘉茂所有│                  │        │裝鏟管│
│  │之0983  │                  │        │貳支及│
│  │265944  │                  │        │電子磅│
│  │號電話  │                  │        │秤壹台│
│  │        │                  │        │均沒收│
│  │        │                  │        │。未扣│
│  │        │                  │        │案販賣│
│  │100年度 │                  │        │第二級│
│  │偵字第  │                  │        │毒品所│
│  │2126號卷│                  │        │得新臺│
│  │第181頁 │                  │        │幣伍佰│
│  │        │                  │        │元均沒│
│  │        │                  │        │收，如│
│  │        │                  │        │全部或│
│  │        │                  │        │一部不│
│  │        │                  │        │能沒收│
│  │        │                  │        │時，以│
│  │        │                  │        │其財產│
│  │        │                  │        │抵償之│
│  │        │                  │        │。    │
│  │偵查卷第│                  │        │      │
│  │16頁    │                  │        │      │
│  │        │                  │        │      │
├─┼────┼─────────┼────┼───┤
│5 │王威文以│99年12月15日下午7 │吳嘉茂共│扣案之│
│  │其所有之│時許，在臺南市中西│同販賣第│行動電│
│  │00000000│區○○路127巷90號 │二級毒品│話一支│
│  │74號電話│住處門口，由與吳嘉│，處有期│（含09│
│  │，於99年│茂有犯意聯絡之陳嘉│徒刑壹年│832659│
│  │12月15日│蓉以500元代價販賣 │玖月。  │44號  │
│  │下午7時 │第二級毒品甲基安非│        │SIM 卡│
│  │許，撥打│他命1包予王威文1次│        │）、分│
│  │至吳嘉茂│。陳嘉蓉再將款項交│        │裝鏟管│
│  │所有之09│予吳嘉茂。        │        │貳支及│
│  │832659  │                  │        │電子磅│
│  │44號電話│                  │        │秤壹台│
│  │，由吳嘉│                  │        │均沒收│
│  │茂之女友│                  │        │。未扣│
│  │陳嘉蓉接│                  │        │案販賣│
│  │聽      │                  │        │第二級│
│  │        │                  │        │毒品所│
│  │        │                  │        │得新臺│
│  │100年度 │                  │        │幣伍佰│
│  │偵字第  │                  │        │元均沒│
│  │2126號卷│                  │        │收，如│
│  │第181頁 │                  │        │全部或│
│  │        │                  │        │一部不│
│  │        │                  │        │能沒收│
│  │        │                  │        │時，以│
│  │        │                  │        │其財產│
│  │        │                  │        │抵償之│
│  │        │                  │        │。    │
│  │        │                  │        │      │
└─┴────┴─────────┴────┴───┘
